臺灣臺東地方法院民事裁定
                                    110年度東簡字第228號
原      告  蔡玉珍  

            趙俊輝  

上列原告與被告楊壁華間請求返還土地事件，限原告於本裁定送
達後10日內補正下列事項，其中任一項逾期未補正，即駁回其訴
：
一、按「當事人書狀，除別有規定外，應記載下列各款事項：一
    、當事人姓名及住所或居所；當事人為法人、其他團體或機
    關者，其名稱及公務所、事務所或營業所。二、有法定代理
    人、訴訟代理人者，其姓名、住所或居所，及法定代理人與
    當事人之關係。三、訴訟事件。四、應為之聲明或陳述。五
    、供證明或釋明用之證據。六、附屬文件及其件數。七、法
    院。八、年、月、日。」、「書狀及其附屬文件，除提出於
    法院者外，應按應受送達之他造人數，提出繕本或影本。」
    、「起訴，應以訴狀表明下列各款事項，提出於法院為之：
    一、當事人及法定代理人。二、訴訟標的及其原因事實。三
    、應受判決事項之聲明。」，民事訴訟法第116條第1項、第
    119條第1項及第244條第1項分別定有明文，此為起訴必備之
    程式。又所謂應受判決事項之聲明，即為訴之聲明，須記載
    原告對於被告就為訴訟標的之權利或法律關係，所求判決之
    內容及範圍，該項聲明，因係決定法院審判之範疇，如當事
    人獲得勝訴判決，將來即成為判決主文，且為未來據以強制
    執行之依據及範圍，故須簡明、確定，且不得附以條件，否
    則即為不合法定程式。次按所謂訴訟標的，係指為確定私權
    所主張或否認之法律關係，欲法院對之加以裁判者而言。而
    法律關係，乃法律所定為權利主體之人，對於人或物所生之
    權利或義務關係。如為給付之訴，在實體法上須以可以作為
    請求權基礎之完全性條文（具備構成要件及法律效果之法條
    ）始足當之（最高法院97年度台上字第969號判決意旨參照
    ）。末按原告之訴，有民事訴訟法第249條第1項所列各款情
    形之一，依其情形可以補正，應定期間命其補正，逾期未補
    正，應以裁定駁回之，同法第249條第1項但書亦有明定。
二、經查，本件原告訴之聲明係「被告應出面與原告協商共同管
    理土地事宜」，事實及理由欄則記載「因原告和被告共同持
    有臺東縣鹿野鄉大原段1062之土地，原告於110年5月20日要
    求與被告共同分管土地，惟被告拒不出面與原告協商…因被
    告的行為致使原告權益受損，故請求貴院依土地法767條，
    所有人對於無權占有或侵奪其所有物者，得請求返還之。對
    於妨害其所有權者，得請求除去之。有妨害其所有權之虞者
    ，得請求防止之」、「擬請被告於一週內移除地上物，還原
    地貌」等語，而土地法亦無767條。原告之起訴聲明事項不
    明確，起訴狀未明確、具體表明起訴之「原因事實」，所主
    張實體法上請求權基礎亦無該條文，本院無從判斷原告欲請
    求判決之事項為何，其起訴之程式顯有欠缺。爰依前揭規定
    ，命原告依限具狀補正訴訟標的及其原因事實、應受判決事
    項之聲明。
三、請提出被告楊壁華(住臺東縣鹿野鄉瑞和村5鄰瑞景路3段233
    巷31號)最新戶籍謄本(記事欄請勿省略)。
四、並應提出補正後書狀1份及依被告人數提出補正後書狀繕本
    到院。
五、倘原告本身不諳法律相關規定，宜請教熟悉法律之人，以維
    訴訟權益。
中　　華　　民　　國　　110 　年　　11　　月　　25　　日
　　　　　　　　　臺東簡易庭　法  官　吳俐臻
上為正本係照原本作成。
本裁定不得抗告。
中　　華　　民　　國　　110 　年　　11　　月　　25　　日
                              書記官  王品涵